sl-SI: Slog torbe za kajtanje: Torba za desko; Nosilni etui; Kompresijska torba; Dnevna prevleka; Torba za folijo; Torba za opremo; Torba za golf; Prevleka za jambor; Torba za jadro; Nogavica/prevleka za desko; Potovalna torba; Torba za krilo/komplet; Drugo
hu: Kiteboardtáska stílusa: Deszkatáska; Hordtáska; Tömörítőzsák; Napi huzat; Foil táska; Felszereléstartó táska; Golftáska (kite); Árbóc/mast huzat; Rig táska; Deszkazokni / fedélzeti huzat; Utazótáska; Szárny- / quivertáska; Egyéb
zh-TW: 風箏板袋款式: 衝浪板袋; 手提收納盒; 壓縮袋; 日常保護套; 水翼袋; 裝備袋; 高爾夫球袋; 桅杆保護套; 帆具袋; 襪套/板面保護套; 旅行袋; 風翼/箭袋型背包; 其他
th: สไตล์กระเป๋าใส่ไคท์บอร์ด: กระเป๋าใส่บอร์ด; เคสพกพา; กระเป๋าบีบอัด; ถุงคลุมบอร์ดแบบใช้งานรายวัน; กระเป๋าฟอยล์; กระเป๋าใส่อุปกรณ์; กระเป๋ากอล์ฟ; ปลอกหุ้มเสากระโดง; กระเป๋าใส่ชุดอุปกรณ์; ปลอกผ้า/ที่คลุมกระดาน; กระเป๋าเดินทาง; กระเป๋าใส่วิง/กระเป๋าใส่อุปกรณ์; อื่นๆ
nl: Kiteboardtas stijl: Boardbag; Draagkoffer; Compressietas; Daghoes; Foiltas; Gearbag; Golftas; Masthoes; Rigtas; Sok/dekhoes; Reistas; Wing-/quivertas; Anders
sk-SK: Štýl tašky na kiteboard: Obal na dosku; Puzdro na prenášanie; Kompresný obal; Denný obal; Obal na foil; Obal na výstroj; Golfový obal; Obal na sťažeň; Obal na plachtu; Ponožka/obal na dosku; Cestovný obal; Obal na krídlo/quiver; Iné
zh-CN: 风筝板包款式: 冲浪板包; 手提箱; 压缩袋; 日常保护套; 水翼包; 装备包; 高尔夫球袋款式包; 桅杆保护套; 帆具包; 板套/甲板保护套; 旅行包; 风翼/多用包; 其他
fi: Leijalaudan laukun tyyli: Lautapussi; Kantolaukku; Pakkauspussi; Päiväpussi; Foil-pussi; Varustekassi; Golf-laukku; Mastosuoja; Riki-kassi; Sukka-/kansisuoja; Matkakassi; Siipi-/varustekassi; Muu
tr: Kiteboard çanta stili: Tahta çantası; Taşıma kılıfı; Sıkıştırma çantası; Günlük kılıf; Folyo çantası; Ekipman çantası; Golf çantası; Direk kılıfı; Donanım çantası; Çorap/tahta kılıfı; Seyahat çantası; Kanat/takım çantası; Diğer
bg-BG: Стил на чанта за кайтборд: Калъф за борд; Калъф за носене; Компресионен сак; Ежедневен калъф; Калъф за фойл; Сак за екипировка; Калъф тип голф; Калъф за мачта; Сак за риг; Чорап/калъф за дъска; Пътен сак; Сак за крило/куивър; Друго
hr-HR: Stil torbe za kiteboard: Torba za dasku; Torba za nošenje; Kompresijska torba; Dnevna navlaka; Torba za foil; Torba za opremu; Torba za golf; Navlaka za jarbol; Torba za opremu; Navlaka za dasku; Putna torba; Torba za krilo/opremu; Ostalo
ro-RO: Stilul genții pentru kiteboard: Husă pentru placă; Geantă de transport; Geantă de comprimare; Husă de zi; Husă pentru foil; Geantă pentru echipament; Geantă pentru golf; Husă catarg; Husă rig; Husă tip șosetă/husă punte; Geantă de călătorie; Husă pentru aripă/tolbă; Altele
da: Kiteboard-taskestil: Boardtaske; Bæretaske; Kompressionspose; Dagscover; Foil-taske; Udstyrstaske; Golftaske; Mastcover; Rigtaske; Sok/deck-cover; Rejsetaske; Wing-/quiver-taske; Andet
cs: Styl tašky na kiteboard: Obal na prkno (Boardbag); Přenosné pouzdro; Kompresní vak; Denní obal; Obal na foil; Obal na vybavení (Gearbag); Golfový bag; Obal na stěžeň; Obal na oplachtění (Rig bag); Ponožka / obal na palubu; Cestovní taška; Obal na křídlo / quiver bag; Jiné
it: Stile della borsa per tavola da kitesurf: Sacca per tavola; Custodia per il trasporto; Sacca di compressione; Sacca da giorno; Sacca per foil; Sacca per attrezzatura; Sacca da golf; Sacca per albero; Sacca per rig; Calza/coperta per tavola; Sacca da viaggio; Sacca per ala/quiver; Altro
sv: Typ av kiteboardväska: Brädväska; Bärväska; Kompressionsväska; Dagfodral; Foil-väska; Utrustningsväska; Golfväska; Mastfodral; Riggväska; Strumpa/däcksfodral; Resväska; Ving-/quiverväska; Övrigt
pt-BR: Estilo de bolsa para prancha de kiteboard: Capa para prancha; Estojo de transporte; Bolsa de compressão; Capa de uso diário; Bolsa para foil; Bolsa de equipamentos; Bolsa de golfe; Capa de mastro; Bolsa para equipamento (rig bag); Capa tipo meia; Mala de viagem; Saco para wing/quiver; Outra
pt-PT: Mala para pranchas de kitesurf: Saco de prancha; Estojo de transporte; Saco de compressão; Capa de dia; Saco para foil; Saco para equipamento; Saco de golfe; Capa para mastro; Saco de vela; Capa de malha/prancha; Saco de viagem; Saco para asa/quiver; Outro
ja: カイトボードバッグスタイル: ボードバッグ; キャリーケース; 圧縮バッグ; デイカバー; フォイルバッグ; ギアバッグ; ゴルフバッグ; マストカバー; リグバッグ; ソックス/デッキカバー; トラベルバッグ; ウィング/クイバーバッグ; その他
vi: Kiểu túi đựng ván diều: Túi đựng ván; Hộp đựng; Túi nén; Túi đựng dùng trong ngày; Túi đựng foil; Túi đựng đồ; Túi golf; Bọc cột buồm; Túi đựng bộ dụng cụ; Bọc ván trượt/mặt ván; Túi du lịch; Túi đựng diều/ống đựng; Khác
fr: Type de sac pour planche de kitesurf: Sac pour planche; Mallette de transport; Sac de compression; Housse de jour; Sac pour foil; Sac d’équipement; Sac de golf; Housse de mât; Sac de gréement; Chaussette/housse de pont; Sac de voyage; Sac pour aile/quiver; Autre
lt-LT: Kaitlentės krepšio stilius: Lentos krepšys; Nešiojimo dėklas; Kompresinis krepšys; Kasdienis dėklas; Foil krepšys; Įrangos krepšys; Golfo tipo krepšys; Stiebo apdangalas; Burių įrangos krepšys; Kojinė / denio apdangalas; Kelioninis krepšys; Sparno / įrangos krepšys; Kita
es: Tipo de bolsa para la tabla de kitesurf: Funda para tabla; Estuche de transporte; Bolsa de compresión; Funda de día; Funda para foil; Bolsa de equipo; Bolsa de golf; Funda para mástil; Bolsa para aparejos; Funda de calcetín/cubierta; Bolsa de viaje; Bolsa para alas/quiver; Otro
pl: Styl torby na kiteboard: Pokrowiec na deskę; Torba transportowa; Worek kompresyjny; Pokrowiec codzienny; Torba na foila; Torba na sprzęt; Torba typu Golf Bag; Pokrowiec na maszt; Torba na pędnik; Skarpeta/Pokrowiec na pokład; Torba podróżna; Torba na skrzydło/quiver; Inny
de: Stil der Kiteboardtasche: Boardbag; Tragetasche; Kompressionsbeutel; Daybag; Foilbag; Gearbag; Golfbag; Masttasche; Rig-Tasche; Sock/Deck-Cover; Reisetasche; Wing/Quiver-Tasche; Sonstige
ko: 카이트보드 가방 스타일: 보드백; 휴대용 케이스; 압축 가방; 데이 커버; 포일 백; 기어백; 골프 백; 마스트 커버; 리그 백; 삭스/덱 커버; 트래블 백; 윙/퀴버 백; 기타
ru: Стиль сумки для кайтборда: Чехол для доски; Сумка для переноски; Компрессионный мешок; Повседневный чехол; Чехол для фойла; Сумка для снаряжения; Чехол типа «гольф»; Чехол для мачты; Сумка для оснастки; Чехол-носок/накидка на палубу; Дорожная сумка; Чехол для крыла/кивербэг; Другое
en: Kiteboard bag style: Boardbag; Carry Case; Compression Bag; Day Cover; Foil Bag; Gearbag; Golf Bag; Mast Cover; Rig Bag; Sock/Deck Cover; Travel Bag; Wing/Quiver Bag; Other
nb: Kiteboardbagens stil: Brettbag; Bæreveske; Kompresjonsbag; Dagstrekk; Foil-bag; Utstyrsbag; Golfbag; Mastetrekk; Riggbag; Strømpe/dekktrekk; Reisebag; Vinge-/quiver-bag; Annet
el: Στυλ τσάντας kiteboard: Τσάντα σανίδας; Θήκη μεταφοράς; Τσάντα συμπίεσης; Κάλυμμα ημέρας; Τσάντα foil; Τσάντα εξοπλισμού; Τσάντα τύπου γκολφ; Κάλυμμα άλμπουρου; Τσάντα αρματωσιάς; Κάλτσας/κάλυμμα καταστρώματος; Τσάντα ταξιδιού; Τσάντα wing/quiver; Άλλο